臺灣雲林地方法院刑事判決　　　　　　　　　　　　　九十三年度易字第四三七號
　　公　訴　人　臺灣雲林地方法院檢察署檢察官
　　被　　　告　乙○○
　　　　　　　　丁○○
右列被告因竊盜案件，經檢察官提起公訴（九十三年度偵字第四一六六號），於本院
準備程序進行中，被告就被訴事實為有罪之陳述，經本院合議庭裁定改依簡式審判程
序審理，判決如左：
    主  文
乙○○、丁○○共同攜帶兇器竊盜，均累犯，各處有期徒刑柒月。
扣案之鋸子壹支沒收。
    事  實
一、乙○○前於民國八十五年五月六日，因肅清煙毒條例等案件，經法院判處應執行
    有期徒刑三年二月確定，經入監執行，於八十七年八月二十五日縮短刑期假釋出
    監，甫於八十九年三月二十七日縮刑期滿執行完畢；丁○○前於八十三年三月二
    十三日，因肅清煙毒條例案件，經法院判處有期徒刑三年確定，又於八十六年七
    月十三日，因肅清煙毒條例案件，經臺灣臺中地方法院以八十六年度訴緝字第四
    ○三號判處應執行有期徒刑五月確定，又於八十六年八月十九日，因偽造文書案
    件，經本院以八十六年度易緝字第三八號判處有期徒刑六月確定，後二案並經法
    院裁定其應執行刑為有期徒刑十月，嗣入監先後接續執行，於八十七年十二月一
    日縮短刑期假釋出監，甫於九十年一月十三日縮刑期滿執行完畢。
二、乙○○與丁○○二人仍不知悔改，復意圖為自己不法之所有，並基於犯意之聯絡
    ，於九十三年十月十六日下午五時二十分許，在雲林縣麥寮鄉○○村○○段三八
    七之七地號土地路旁之丙○○工寮處，由丁○○持其所有而客觀上對人之生命、
    身體產生危險可供兇器使用之鋸子一支下手切斷水管，乙○○則在外把風之方式
    （毀損部分未具告訴），共同竊取丙○○所有之抽水機一台、馬達二台，於得手
    後將該抽水機及馬達搬上乙○○所有之農用板車，尚未離開現場之際，旋為警發
    覺而當場查獲，並扣得該鋸子一支。
三、案經雲林縣警察局臺西分局報請臺灣雲林地方法院檢察署檢察官偵查起訴。
    理  由
一、程序方面：
    本件被告乙○○、丁○○經檢察官提起公訴，其所犯為死刑、無期徒刑、最輕本
    刑為三年以上有期徒刑之罪或高等法院管轄第一審案件以外之案件，而於本院準
    備程序進行中，被告就被訴事實為有罪之陳述，經法官告知簡式審判程序之旨，
    並聽取公訴人、被告之意見後，經本院合議庭裁定由受命法官獨任進行簡式審判
    程序，合先敘明。
二、認定犯罪事實所憑之證據及理由：
  (一)被告乙○○及丁○○於本院審理中之自白。
  (二)被害人丙○○於警訊及本院審理中之指訴。
  (三)贓物認領收據一紙。
  (四)贓證物品責付保管收據一紙。
  (五)現場及扣案物品之照片共十六張。
  (六)被告乙○○及丁○○二人之竊盜現場位置圖一紙。
  (七)扣案之鋸子一支。
三、論罪科刑之理由：
  (一)本件被告二人用以竊取抽水機及馬達之鋸子，為折疊式之鋸子，折疊時約三十公
    分，握把部分為木質，前端之鐵質部分長約二十公分，鋸齒銳利，且已供被告二
    人鋸斷本件抽水機及馬達之水管，該鋸子為客觀上對人之生命、身體具有危險性
    之物，足以充當為兇器，可予認定。而攜帶兇器竊盜，祇須行竊時攜帶具有危險
    性之兇器為已足，並不以攜帶之初有行兇之意圖為必要，最高法院著有六十二年
    臺上字第二四八九號判例可資參照。
  (二)被告二人所為，均係犯刑法第三百二十一條第一項第三款之攜帶兇器竊盜罪。
  (三)被告二人間就上開竊盜犯行，有犯意聯絡及行為分擔，均為共同正犯。
  (四)被告乙○○前於八十五年五月六日，因肅清煙毒條例等案件，經法院判處應執行
    有期徒刑三年二月確定，甫於八十九年三月二十七日縮刑期滿執行完畢；被告丁○○前於八十三年三月二十三日，因肅清煙毒條例案件，經法院判處有期徒刑三
    年確定，又於八十六年七月十三日，因肅清煙毒條例案件，經臺灣臺中地方法院
    以八十六年度訴緝字第四○三號判處應執行有期徒刑五月確定，又於八十六年八
    月十九日，因偽造文書案件，經本院以八十六年度易緝字第三八號判處有期徒刑
    六月確定，後二案並經法院裁定其應執行刑為有期徒刑十月，嗣入監先後接續執
    行，甫於九十年一月十三日縮刑期滿執行完畢，此犯罪紀錄有被告二人之臺灣高
    等法院被告全國前案紀錄表、刑案資料查註紀錄表在卷可憑，其二人均於五年以
    內再犯本件有期徒刑以上之罪，均為累犯，應分別依法加重其刑。
  (五)審酌被告乙○○有違反肅清煙毒條例、妨害兵役條例之前科，被告丁○○有違反
    肅清煙毒條例、偽造文書、竊盜等前科，分別有上開前案紀錄表、刑案資料查註
    紀錄表在卷可佐，素行並非良好，又於本案趁被害人不在之際，攜帶鋸子共同前
    往他人之工寮，竊取他人之抽水機及馬達，欲供己農作使用，使被害人之農田灌
    溉排水系統被破壞，影響農作，及念被告二人之學歷、職業、犯後已坦承犯行，
    被害人於本院審理時，亦已表示願意原諒被告二人等一切情狀，分別量處如主文
    所示之刑。至於檢察官於起訴書中雖對被告二人具體求處有期徒刑六月云云，惟
    本院認為被告二人為圖己利，不顧其行為對被害人產生莫大之不便及相當之損害
    ，是本件並無情輕法重之情形，不宜援引刑法第五十九條之規定酌減被告二人之
    量刑，故偵查檢察官上開求刑並非洽當，應予敘明。
  (六)扣案之鋸子一支為被告二人竊取抽水機及馬達時所用之物，且為共犯被告丁○○
    所有，已據被告丁○○陳明在卷，爰依刑法第三十八條第一項第二款規定宣告沒
    收之。至於另扣案之鐵鎚一支，雖為被告丁○○所有，但為警於被告丁○○之機
    車內所查獲，並無證據證明被告持以行竊本件抽水機及馬達之用，又非違禁物，
    爰不另為沒收之諭知。
四、應適用之法條：
  (一)刑事訴訟法第二百七十三條之一第一項、第二百九十九條第一項前段。
  (二)刑法第二十八條、第三百二十一條第一項第三款、第四十七條、第三十八條第一
    項第二款。
本案經檢察官甲○○到庭執行職務。
中      華      民      國      九十四      年      一      月    十    日
                                        臺灣雲林地方法院刑事第三庭
                                            法  官  廖  國  勝
右正本證明與原本無異。
如不服本判決，應於判決送達後十日內，向本院提出上訴狀。（須附繕本）
                                            書記官  林  汎  柏
中      華      民國      九十四      年      一      月    十    日
【附錄本案論罪科刑法條全文】
刑法第三百二十一條：
犯竊盜罪而有左列情形之一者，處六月以上五年以下有期徒刑：
一  於夜間侵入住宅或有人居住之建築物、船艦，或隱匿其內而犯之者。
二  毀越門扇、牆垣或其他安全設備而犯之者。
三  攜帶兇器而犯之者。
四  結夥三人以上而犯之者。
五  乘火災、水災或其他災害之際而犯之者。
六  在車站或埠頭而犯之者。
前項之未遂罰之。
